

Hussein Al awassi

Ich bin ein engagierter Student der Wirtschaftsinformatik an der Otto-von-Guericke-Universität Magdeburg (OVGU) mit einer großen Leidenschaft fur Programmierung und einem stetigen Bestreben, mein Wissen zu erweitern. Neben Engagement und Teamfähigkeit bringe ich auch Erfahrung als Verkaufskraft mit. Daruber hinaus vertiefe ich meine Kenntnisse durch das Erstellen von Webseiten und das kontinuierliche Erlernen neuer Dinge.

>>> Kontaktinformationen

>>> Bildung

March	20,	1996
-------	-----	------

hussein.alawassi@outlook.de

Github

in linkedin

J 00491743843601

Walther-Rathenau-Str 59, 39104, Magdeburg

2024	Praktikum Full	stack Developer
202 1	I I anunum I um	stack Developer

Very Large Business Applications Lab (VLBA)

2020/21 - Jetzt Bachelor inWirtschaftsinformatik

Otto von Guericke Universität, Informatik Magdeburg

2019 - 2020 **Studienkolleg**

Privates Studienkolleg der MDWi, Magdeburg, Deutschland

2015 Abitur

Sudan, Khartum

>>> Fähigkeiten

Berufserfahrung

Coding	Python,	Java,	JavaScript
--------------------------	---------	-------	------------

HTML/CSS

• Frameworks React, node. js

• DevOps Docker,Git,GitLab

Github, SAP

• Desgin Figma, WordPress, Boot-

strap, MUI

2021 - 2022 Kundenbetreuung, Saturn Magdeburg

Kuchenhilfe, Bulls Kitchen Hannover

2016 - 2019 Sicherheitsdienst, PSM Security GmbH

>>> Mini Projekt

>>> Kurs

2019

• My Portfolio Webseite

github

• My Portfolio Webseite

(First one)

github

• Menu list Webseite

github

• The extensive Associate Cloud Engineer training

(Google Cloud Career Readiness Program

TArrays, Lists, and Structured Data Solving Prob-

lems with Software

Programming Foundations with JavaScript, HTML

and CSS

Java Programming

>>> Sprachen

Deutsch C1

• Englisch Fließend

• Arabisch Muttersprache

>>> Interests

• Books : Philosophy, IT

• **Technology**: Software development (Frontend)

• Sports: Football, Volleyball